臺灣彰化地方法院刑事判決
                               111年度訴字第88號
                                    111年度訴字第736號
公  訴  人  臺灣彰化地方檢察署檢察官
被      告  曾嘉益






上列被告因加重詐欺等案件，經檢察官提起公訴（110年度偵字
第11193、11387、12303號），及追加起訴（111年度偵字第258
號），本院改依簡式審判程序審理，判決如下：
    主  文
曾嘉益犯如附表所示之罪，各處如附表主文欄所示之刑。應執行
有期徒刑貳年。
    犯罪事實
一、曾嘉益於民國110年5月底某日，加入真實姓名年籍不詳、暱
    稱「DD」之成年男子等人（無證據證明該集團中有未滿18歲
    之人）所屬之詐欺集團，負責提供其所申辦之中國信託商業
    銀行員林分行帳號000-000000000000號帳戶（下稱中國信託
    帳戶）、第一商業銀行員林分行帳號000-00000000000號帳
    戶（下稱第一銀行帳戶）予該詐欺集團使用，並擔任提領贓
    款之車手，而參與該三人以上以實施詐術為手段，具有持續
    性、牟利性之有結構性犯罪組織（下稱本案詐欺集團）。曾
    嘉益即與該綽號「DD」之成年男子暨本案詐欺集團其餘成員
    間，共同意圖為自己不法之所有，基於三人以上共同犯詐欺
    取財及掩飾、隱匿犯罪所得所在及去向之洗錢之犯意聯絡，
    由本案詐欺集團內其他成員分別於附表所示時間、以附表所
    示之方式，向附表所示之被害人張簡宏彬、丁○○、甲○○、丙○○、辛○○、戊○○、己○○、乙○○等施用詐術，致其等陷於錯誤
    ，依指示於附表所示時間，分別臨櫃匯款或轉帳如附表所示
    金額至曾嘉益之中國信託帳戶及第一銀行帳戶內，嗣曾嘉益
    再依「DD」以通訊軟體FACEBOOK私人訊息指示後，於附表所
    示時間，轉出如附表所示之金額至「DD」指示之其他金融帳
    戶，或提領如附表所示之金額交予「DD」指示之人，而以此
    方式產生金流斷點，隱匿、掩飾上開詐欺取財犯罪所得之所
    在及去向。嗣因如附表所示之被害人發覺有異而報警，並循
    線查悉上情。
二、案經張簡宏彬訴由高雄市政府警察局前鎮分局、丁○○訴由臺
    中市政府警察局大雅分局、甲○○訴由嘉義縣警察局民雄分局
    、丙○○訴由新北市政府警察局三重分局、辛○○訴由宜蘭縣政
    府警察局三星分局、戊○○訴由桃園市政府警察局中壢分局、
    己○○訴由苗栗縣警察局頭份分局、乙○○訴由臺北市政府警察
    局士林分局轉彰化縣警察局田中分局報告臺灣彰化地方檢察
    署檢察官偵查起訴及追加起訴。
    理  由
一、上開犯罪事實，業據被告曾嘉益於本院審理時坦認不諱，而
    如附表所示之被害人遭詐欺集團成員詐騙，因而臨櫃匯款或
    轉帳至被告之中國信託帳戶及第一銀行帳戶等情，業經證人
    即告訴人張簡宏彬、丁○○、甲○○、丙○○、辛○○、戊○○、己○○
    、乙○○等於警詢中指訴綦詳（見111年度偵字第258號偵卷〈
    下稱258卷〉第53至55頁、110年度偵字第12302號偵卷〈下稱1
    2302卷〉第223至231頁、110年度偵字第11387號偵卷〈下稱11
    387卷〉一第29至31頁、第167至170頁、第241至249頁、第23
    5至239頁、11387卷二第71至75頁、110年度偵字第11193號
    偵卷〈下稱11193卷〉第29至30頁、第99至101頁），並有第一
    商業銀行第e個網暨行動銀行業務申請書、第一銀行帳戶交
    易明細、第一商業銀行總行110年8月9日函及檢附第一銀行
    帳戶之客戶基本資料、交易明細等資料、中國信託商業銀行
    股份有限公司110年7月27日函及檢附中國信託帳戶之客戶資
    料、交易明細、自動交易log資料-財金交易等資料、中國信
    託帳戶之客戶資料及交易明細、監視器畫面翻拍照片、中國
    信託商業銀行有限公司110年8月30日函及檢附中國信託帳戶
    之交易明細、存款基本資料、存摺及印鑑掛失及更換/補發
    紀錄等資料、第一商業銀行北斗分行111年8月10日函及提領
    資料與監視器照片；內政部警政署反詐騙案件紀錄表、高雄
    市政府警察局前鎮分局草衙派出所受理詐騙帳戶通報警示簡
    便格式表、陳報單、受理各類案件紀錄表、受(處)理案件證
    明單、金融機構聯防機制通報單、匯款一覽表、告訴人張簡
    宏彬與lebway外匯平台客服對話紀錄、LINE對話紀錄、網路
    銀行交易成功紀錄、永豐商業銀行匯款收執聯、中國信託銀
    行匯款申請書（告訴人張簡宏彬）；玉山銀行新臺幣匯款申
    請書、ip位址查詢資料、內政部警政署反詐騙案件紀錄表、
    臺中市政府警察局大雅分局大雅派出所受(處)理案件證明單
    、受理詐騙帳戶通報警示簡便格式表、金融機構聯防機制通
    報單、告訴人丁○○與詐欺集團成員對話紀錄、匯款紀錄、登
    入與使用APP畫面(告訴人丁○○)；告訴人甲○○與詐欺集團成
    員對話紀錄、匯款明細、內政部警政署反詐騙案件紀錄表、
    嘉義縣警察局民雄分局民興派出所受(處)理案件證明單、受
    理詐騙帳戶通報警示簡便格式表、金融機構聯防機制通報單
    (告訴人甲○○)；告訴人丙○○第一銀行帳戶交易明細、新北市
    政府警察局三重分局光明派出所受(處)理案件證明單、受理
    詐騙帳戶通報警示簡便格式表、金融機構聯防機制通報單、
    告訴人丙○○與詐欺集團成員對話紀錄、匯款紀錄及明細(告
    訴人丙○○)；網路銀行轉帳紀錄、郵政自動櫃員機交易明細
    表、內政部警政署反詐騙案件紀錄表、宜蘭縣政府警察局三
    星分局三星派出所受(處)理案件證明單、受理詐騙帳戶通報
    警示簡便格式表、金融機構聯防機制通報單、郵政金融卡雲
    支付紀錄、告訴人辛○○與詐欺集團成員對話紀錄(告訴人辛○○)；內政部警政署反詐騙案件紀錄表、桃園市政府警察局中
    壢分局中壢派出所受理詐騙帳戶通報警示簡便格式表、告訴
    人戊○○之台新銀行帳戶交易明細、金融機構聯防機制通報單
    、告訴人戊○○與詐欺集團成員對話紀錄（告訴人戊○○）；華
    南商業銀行匯款回條聯、內政部警政署反詐騙案件紀錄表、
    苗栗縣警察局頭份分局頭份派出所受(處)理案件證明單、受
    理詐騙帳戶通報警示簡便格式表、金融機構聯防機制通報單
    、告訴人己○○與詐欺集團成員對話紀錄、網路銀行交易明細
    (告訴人己○○)；台北富邦銀行匯款委託書(證明聯)/取款憑
    條、網路銀行轉帳交易結果、內政部警政署反詐騙案件紀錄
    表、臺北市政府警察局士林分局社子派出所受(處)理案件證
    明單、受理詐騙帳戶通報警示簡便格式表、金融機構聯防機
    制通報單、告訴人乙○○與詐欺集團對話紀錄(告訴人乙○○)等
    附卷可稽（見258卷第25至45頁、第59至79頁、第85至119頁
    、11193卷第31至54頁、第57頁、第61至78頁、第85至95頁
    、第103頁、第121至123頁、第127至131頁、第135至153頁
    、11387卷一第33至49頁、第53至91頁、第83至84頁、第89
    至163頁、第171至173頁、第181至204頁、第207頁、第211
    至219頁、第223至231頁、第251頁、第255至287頁、第291
    頁、11387卷二第5至61頁、第63至69頁、第77至115頁、第1
    19至213頁、第241至252頁、12302卷第25至73頁、第235至2
    53頁、第255至271頁、111年度訴字第736號本院卷第47至61
    頁），堪認被告之自白與事實相符，為可採信。從而，本案
    事證明確，被告之犯行均堪以認定，應依法論科。
二、論罪科刑：
  ㈠按組織犯罪防制條例第3條第1項前段與後段，分別對於「發
    起、主持、操縱、指揮」及「參與」犯罪組織者，依其情節
    不同而為處遇，行為人雖有其中一行為（如參與），不問其
    有否實施各該手段（如詐欺）之罪，均成立本罪。然在未經
    自首或有其他積極事實，足以證明其確已脫離或解散該組織
    之前，其違法行為，仍繼續存在，即為行為之繼續，而屬單
    純一罪，至行為終了時，仍論為一罪。又刑法上一行為而觸
    犯數罪名之想像競合犯存在之目的，在於避免對於同一不法
    要素予以過度評價。自然意義之數行為，得否評價為法律概
    念之一行為，應就客觀構成要件行為之重合情形、主觀意思
    活動之內容、所侵害之法益與行為間之關連性等要素，視個
    案情節依社會通念加以判斷。刑法刪除牽連犯之規定後，原
    認屬方法目的或原因結果，得評價為牽連犯之二犯罪行為間
    ，如具有局部之同一性，或其行為著手實行階段可認為同一
    者，得認與一行為觸犯數罪名之要件相侔，依想像競合犯論
    擬。倘其實行之二行為，無局部之重疊，行為著手實行階段
    亦有明顯區隔，依社會通念難認屬同一行為者，應予分論併
    罰。因而，行為人以一參與詐欺犯罪組織，並分工加重詐欺
    行為，同時觸犯參與犯罪組織罪及加重詐欺取財罪，雖其參
    與犯罪組織之時、地與加重詐欺取財之時、地，在自然意義
    上非完全一致，然二者仍有部分合致，且犯罪目的單一，依
    一般社會通念，認應評價為一罪方符合刑罰公平原則，應屬
    想像競合犯，如予數罪併罰，反有過度評價之疑，實與人民
    法律感情不相契合。又加重詐欺罪係侵害個人財產法益之犯
    罪，其罪數計算，以被害人數、被害次數之多寡，決定其犯
    罪之罪數；核與參與犯罪組織罪之侵害社會法益，因應以行
    為人所侵害之社會全體利益為準據，認定係成立一個犯罪行
    為，有所不同。是以倘若行為人於參與犯罪組織之繼續中，
    先後加重詐欺數人財物，因行為人僅為一參與組織行為，侵
    害一社會法益，應僅就首次犯行論以參與犯罪組織罪及加重
    詐欺罪之想像競合犯，而其後之犯行，乃為其參與組織之繼
    續行為，為避免重複評價，當無從將一參與犯罪組織行為割
    裂再另論一參與犯罪組織罪，而與其後所犯加重詐欺罪從一
    重論處之餘地（最高法院107年度台上字第1066號判決要旨
    ）。
  ㈡次查，被告所參與之本案詐欺集團，成員至少有被告、暱稱
    「DD」之成年男子及施行詐術、收取贓款之本案詐欺集團其
    餘不詳成員，確為三人以上之組織無訛。又本案詐欺集團對
    如附表所示之告訴人施用詐術，致其等陷於錯誤而臨櫃匯款
    或轉帳至被告之中國信託帳戶及第一銀行帳戶，再由「DD」
    指示被告將告訴人等匯入款項轉帳至指定其他金融帳戶，或
    提領現金交予本案詐欺集團其他成員，足徵該詐欺集團組織
    縝密，分工精細，須投入相當成本及時間始能如此為之，並
    非隨意組成之立即犯罪，核屬「三人以上，以實施詐術為手
    段，所組成具有持續性、牟利性之有結構性組織」，自為組
    織犯罪防制條例第2條規定之「犯罪組織」。再被告與本案
    詐欺集團成員以前開方式層層轉交贓款予上游，而以此方式
    隱匿、掩飾不法詐欺所得之所在及去向，上開所為已切斷資
    金與當初特定犯罪行為之關聯性，隱匿犯罪行為或該資金不
    法來源或本質，使偵查機關無法藉由資金之流向追查犯罪者
    ，核與洗錢防制法第14條第1項之一般洗錢罪之要件相合。
　㈢又被告所犯如附表編號1部分，依卷內現存事證及臺灣高等法
    院被告前案紀錄表，足認被告對附表編號1之告訴人張簡宏
    彬所為之加重詐欺犯行，為其參與本案詐欺集團後，最先繫
    屬於法院之「首次」加重詐欺犯行，應就該次犯行論以參與
    犯罪組織罪及加重詐欺罪之想像競合犯。故核被告所為，就
    附表編號1部分，係犯組織犯罪防制條例第3條第1 項後段之
    參與犯罪組織罪，刑法第339 條之4 第1項第2 款之三人以
    上共同犯詐欺取財罪及洗錢防制法第14條第1 項之一般洗錢
    罪；就附表編號2-8部分，均係犯刑法第339 條之4 第1 項
    第2 款之三人以上共同犯詐欺取財罪及洗錢防制法第14條第
    1 項之一般洗錢罪。公訴意旨及追加起訴意旨雖漏未就被告
    所犯組織犯罪防制條例第3條第1項後段之參與犯罪組織罪起
    訴，然因被告參與犯罪組織犯行與附表一編號1已起訴之加
    重詐欺罪及洗錢罪間有想像競合犯之裁判上一罪關係（詳後
    述），而為起訴效力所及，且經本院當庭告知被告上開罪名
    （見本院卷第272頁），已無礙被告防禦權之行使，本院自
    應併予審理，附此敘明。
　㈣被告與綽號「DD」之成年男子暨本案詐欺集團其餘成員間，
    有犯意聯絡及行為分擔，應依刑法第28條規定，均論以共同
    正犯。　
　㈤被告與本案詐欺集團成員向附表所示之被害人施以詐術，致
    其等陷於錯誤，而多次匯款或轉帳之行為，及被告於附表所
    示時間，多次提領款項及轉帳之行為，均係於密接時間、地
    點侵害同一被害人之財產法益，乃屬單一行為之密接進行，
    各行為之獨立性極為薄弱，依一般社會健全觀念，在時間差
    距上難以強行分開，應各論以接續犯之一罪。又被告於參與
　　本案詐欺集團期間，負責提領後依指示轉交予集團其他成員
    或依指示轉帳等工作，其行為除屬加重詐欺取財犯罪之分工
    行為外，同時亦屬隱匿特定犯罪所得之行為，雖參與犯罪組
    織之時、地與實行詐欺取財、洗錢等行為之時間、地點，在
    自然意義上並非完全一致，然二者仍有部分重疊之情形，且
    犯罪目的單一，依一般社會通念，認應評價為一罪，屬想像
    競合犯，方符合刑罰公平原則。準此，被告就附表各次犯行
    ，均係以一行為觸犯數罪名之想像競合犯，應依刑法第55條
    規定，皆各從一重之刑法第339條之4第1項第2款之三人以上
    共同犯詐欺取財罪處斷。
　㈥被告所犯如附表所示共8次三人以上共同犯詐欺取財罪間，犯
    意各別，行為互殊，應予分論併罰。
　㈦另按洗錢防制法第16條第2項規定，犯第14條、第15條之罪，
    在偵查或審判中自白者，減輕其刑。次按想像競合犯之處斷
    刑，本質上係「刑之合併」。其所謂從一重處斷，乃將想像
    競合犯組成之評價上數罪，合併為科刑一罪，其所對應之刑
    罰，亦合併其評價上數罪之數法定刑，而為一個處斷刑。易
    言之，想像競合犯侵害數法益者皆成立犯罪，論罪時必須輕
    、重罪併舉論述，同時宣告所犯各罪名，包括各罪有無加重
    、減免其刑之情形，亦應說明論列，量刑時併衡酌輕罪部分
    量刑事由，評價始為充足，然後依刑法第55條前段規定「從
    一重處斷」，非謂對於其餘各罪可置而不論。因此，法院決
    定處斷刑時，雖以其中最重罪名之法定刑，做為裁量之準據
    ，惟於裁量其輕重時，仍應將輕罪合併評價在內（最高法院
    108年度台上字第4405、4408號判決意旨參照）。查，被告
    於本院審理時，就其洗錢之犯行均已坦承不諱，自白在卷，
    本可依洗錢防制法規定減輕其刑，然因法律適用關係，被告
    均應從一重論處加重詐欺取財罪，是就被告此部分想像競合
    輕罪得減刑部分，本院於後述量刑時，將併予審酌。　
　㈧爰以行為人之責任為基礎，審酌近年來詐欺案件頻傳，每每
    造成廣大民眾受騙，而被告正值青年，竟不思循正當途徑賺
    取財物而加入本案詐欺集團，提供帳戶並擔任車手工作，與
    該集團其餘成員分工合作，遂行集團之犯罪計畫，造成如附
    表所示之告訴人財物受損，並使集團其餘成員得以隱匿真實
    身分及犯罪所得去向、所在，助長犯罪猖獗，並造成一般民
    眾人心不安，嚴重危害社會治安，行為誠屬可議，惟念被告
    犯後於本院審理中坦承犯行，態度良好，且於本案犯行分工
    參與程度上，非屬集團主謀或主要獲利者，亦非直接向被害
    人施行詐術之人，尚非處於集團核心地位，復於本院審理中
    與告訴人甲○○、丙○○、辛○○、戊○○、己○○及乙○○達成調解，
    且已履行部分賠償金額予前開告訴人，有本院調解筆錄及電
    話洽辦公務紀錄單在卷可證（見本院卷第99至106頁、第189
    至192頁、第261頁），暨被告於本院審理中自陳為高中畢業
    之智識程度，入監前在台中全家便利超商擔任店員，如有加
    班可領約新臺幣（下同）3萬多元，另外還有在餐廳打工，
    日薪2千元。離婚，有一不到2歲之子女，目前由母親照顧，
    母親沒有工作，入監前與女友、家人同住，哥哥在外地工作
    ，入監前尚有車貸，每月需還2萬400元（見本院卷第347頁
    ）等家庭經濟、生活狀況等一切情狀，兼參酌公訴人及告訴
    代理人於本院審理中之意見（見本院卷第274頁、第347至34
    8頁），分別量處如附表主文欄所示之刑，並定應執行刑如
    主文所示。
三、強制工作部分：
　　按組織犯罪防制條例第3條第3項雖規定：「犯第1項之罪  
    者，應於刑之執行前，令入勞動場所，強制工作，其期間為
    3年。」，然司法院釋字第812號解釋認上開規定，就受處分
    人之人身自由所為限制，違反憲法比例原則及憲法明顯區隔
    原則之要求，與憲法第8條保障人身自由之意旨不符，應自
    解釋公布之日即110年12月10日起失其效力。從而，組織犯
    罪防制條例第3條第3項，既經司法院釋字第812號解釋認定
    有違憲之情事，而自解釋公布之日起失其效力，本案自無從
    對被告宣告強制工作，附此敘明。
四、沒收部分：
　㈠被告於本院審理中供陳沒有得到報酬等語（見本院卷第274頁
    ），卷內復無其他相關證據足以證明被告於本案中曾獲取犯
    罪所得，自無予宣告沒收之必要。
　㈡又犯洗錢防制法第14條之罪，其所移轉、變更、掩飾、隱匿
    、收受、取得、持有、使用之財物或財產上利益，沒收之；
    犯第15條之罪，其所收受、持有、使用之財物或財產上利益
    ，亦同，洗錢防制法第18條第1項固有明定。此項規定係採
    義務沒收主義，故凡屬洗錢行為標的之財物或財產上利益，
    均應適用上開規定諭知沒收。而關於洗錢行為標的之沒收，
    是否以屬於犯罪行為者為限，法無明文，惟依實務向來之見
    解，倘法條並未規定「不問屬於犯罪行為人與否，均沒收之
    」，自仍以屬於犯罪行為人所有者為限，始應予以沒收。本
    院認前揭法條既未規定「不問屬於犯罪行為人與否，均沒收
    」，自應為有利於行為人之解釋，而認洗錢防制法第18條第
    1項之規定係採相對義務沒收主義。查，被告就本案犯行各
    次轉帳及提領之款項，均已轉入本案詐欺集團成員所指定之
    帳戶內及交予本案詐欺集團成員，業經本院認定如前，則被
    告對上開洗錢行為標的已無何處分權限，難認屬於被告所有
    ，揆諸前揭說明，本院自無從宣告沒收。
　㈢被告用以供本案犯行使用之中國信託帳戶、第一銀行帳戶存
    摺及提款卡雖未扣案，惟該等帳戶可透過掛失、重新申辦等
    方式使之失其效用，且該等帳戶已遭警示，無法再供犯罪集
    團使用，是將上開物品沒收欠缺刑法上之重要性，依刑法第
    38條之2第2項規定，均不予宣告沒收。　　　
據上論斷，應依刑事訴訟法第273條之1第1項、第299條第1項前
段，判決如主文。
本案經檢察官陳顗安提起公訴及追加起訴，檢察官林子翔、黃建
銘到庭執行職務。
中　　華　　民　　國　　111 　年　　9 　　月　　26　　日
                        刑事第五庭    法  官  王義閔
以上正本證明與原本無異。　　　　　　　　　　　　
如不服本判決應於收受判決後20日內向本院提出上訴書狀，並應
敘述具體理由。其未敘述上訴理由者，應於上訴期間屆滿後20日
內向本院補提理由書( 均須按他造當事人之人數附繕本) 「切勿
逕送上級法院」。
告訴人或被害人對於判決如有不服具備理由請求檢察官上訴者，
其上訴期間之計算係以檢察官收受判決正本之日期為準。
中　　華　　民　　國　　111 　年　　9 　　月　　26　　日
                                      書記官  廖涵萱
附錄本案論罪科刑法條全文：
中華民國刑法第339條之4
犯第339條詐欺罪而有下列情形之一者，處1年以上7年以下有期
徒刑，得併科1百萬元以下罰金：
一、冒用政府機關或公務員名義犯之。
二、三人以上共同犯之。
三、以廣播電視、電子通訊、網際網路或其他媒體等傳播工具，
    對公眾散布而犯之。
前項之未遂犯罰之。
洗錢防制法第14條
有第二條各款所列洗錢行為者，處7年以下有期徒刑，併科新臺
幣5百萬元以下罰金。
前項之未遂犯罰之。
前二項情形，不得科以超過其特定犯罪所定最重本刑之刑。
　
附表：（民國/新臺幣）
編號 告訴人 詐欺經過 匯款時間、金額 被告提領過程 主文 1 張簡宏彬  詐欺集團成員佯稱為LINE暱稱「欣誼」之女子，透過交友軟體與張簡宏彬認識，並向其表示：可加入投資網站LEBWAY外匯平台，按指示操作保證獲利，且每月都有利息可領云云，致張簡宏彬陷於錯誤，依指示於110年4月21日起，陸續匯款至指定帳戶內。其中於右列時間分別臨櫃及匯款右列金額至第一商業銀行員林分行帳號000-00000000000號、戶名曾嘉益之帳戶內。 ①110年5月31日 　下午1時48分許 　、179萬2000元 ②同年6月16日 　上午9時40分許 　、96萬元　 被告依「DD」指示，分別： ⒈左列①款項匯入後，分別於 　⑴同年5月31日下午7時8分53秒，轉帳3萬元至「DD」指定之其他金融帳戶（另含手續費13元）。 　⑵同年6月1日上午10時1分42秒，臨櫃提領176萬2000元後，在北斗交流道附近交予「DD」指定之人。  　合計轉帳及提領共179萬2000元。　 ⒉左列②款項匯入後，分別於同年6月16日中午12時45分31秒、55分52秒，各轉帳87萬3600元、11600元，合計88萬5200元至「DD」指定之其他金融帳戶。 曾嘉益犯三人以上共同詐欺取財罪，處有期徒刑壹年陸月。 2 丁○○  詐欺集團成員佯稱為臉書暱稱「陳小佳」、LINE暱稱「陳思佳」之女子，於110年6月初某日，與丁○○互加成為臉書、LINE好友後，向丁○○表示可下載名稱IG之APP投資並匯款賺錢云云，致丁○○陷於錯誤，依指示陸續匯款至指定帳戶內。其中於右列時間分別臨櫃及匯款右列金額至中國信託商業銀行員林分行000-000000000000號、戶名曾嘉益之帳戶內。 ①110年6月7日 　下午3時50分許 　、9000元 ②同年月9日 　下午9時26分許 　、5萬元 ③同日下午9時31分許、5萬元 ④110年6月12日 　下午8時7分許 　、5萬元 ⑤同年月15日 　上午11時17分許 　、25萬元 ⑥同年月17日 　上午11時2分許 　、30萬元 被告依「DD」指示，分別： ⒈左列編號2丁○○①款項匯入後，於同年6月8日下午9時45分14秒，轉帳5000元至「DD」指定之其他金融帳戶。 ⒉左列編號2丁○○②③、編號3甲○○①款項匯入後，分別於： 　⑴同年月10日上午9時47分4秒、49分13秒、下午1時40分42秒，各轉帳14152元、10527元、1400元，合計26079元至「DD」指定之其他金融帳戶。 　⑵同日下午9時29分44秒、30分33秒 、31分18秒，各提領2萬元，合計6萬元後，交予「DD」指定之人。 　⑶同年月11日中午12時23分11秒、下午1時56分27秒，各轉帳3596元、31000元，合計34596元至「DD」指定之其他金融帳戶。　   合計轉帳及提領共12萬675元（含他    人匯入款項，超過告訴人丁○○、王    得琬匯入金額部分，不在本件起訴範    圍）。　 ⒊左列編號3甲○○②款項匯入後，分別於同年6月12日下午5時13分43秒、14分49秒、15分58秒，各提領2萬元，合計6萬元（含他人匯入款項，超過告訴人甲○○匯入金額部分，不在本件起訴範圍）後，交予「DD」指定之人。 ⒋左列編號2丁○○④款項匯入後，分別於： 　⑴同年6月13日下午4時5分15秒，轉帳20300元至「DD」指定之其他金融帳戶。 　⑵同年月14日下午8時25分52秒、26分45秒、下午11時44分37秒、各轉帳5401元、537元、1500元，合計7438元至「DD」指定之其他金融帳戶。   合計轉帳27738元。　　 ⒌左列編號2丁○○⑤款項匯入後，分別於同年6月15日上午11時51分25秒、52分13秒、中午12時9分5秒、下午2時42分38秒，各轉帳5萬元、4259元、14400元、115739元，合計18萬4398元至「DD」指定之其他金融帳戶。 ⒍左列編號3甲○○③④款項匯入後，於同年6月16日下午3時50分17秒，轉帳32萬5000元（含他人匯入款項，超過告訴人甲○○匯入金額部分，不在本件起訴範圍）至「DD」指定之其他金融帳戶。 ⒎左列編號2丁○○⑥款項匯入後，於同年6月17日上午11時22分17秒、下午2時56分12秒，各轉帳540元、85萬3887元，合計85萬4427元（含他人匯入款項，超過告訴人丁○○匯入金額部分，不在本件起訴範圍）至「DD」指定之其他金融帳戶。 ⒏左列編號4丙○○①款項匯入後，於同年6月19日下午4時49分37秒，轉帳25萬500元（含他人匯入款項，超過告訴人丙○○匯入金額部分，不在本件起訴範圍）至「DD」指定之其他金融帳戶。 ⒐左列編號4丙○○②款項匯入後，於同年6月21日下午9時35分7秒，轉帳82700元（含他人匯入款項，超過告訴人丙○○匯入金額部分，不在本件起訴範圍）至「DD」指定之其他金融帳戶。 ⒑左列編號5辛○○款項匯入後，於同年6月24日凌晨0時8分45秒，提領2萬元（含他人匯入款項，超過告訴人辛○○匯入金額部分，不在本件起訴範圍）後，交予「DD」指定之人。 ⒒左列編號3甲○○⑤⑥款項匯入後，分別於： 　⑴同年6月25日下午7時21分11秒，轉帳14100元至「DD」指定之其他金融帳戶。 　⑵同日下午7時34分11秒、35分7秒、36分8秒、39分27秒、40分20秒、41分13秒，各提領2萬元，合計12萬元後，交予「DD」指定之人。 ⒓左列編號4丙○○③款項匯入後，於同年6月26日凌晨0時11分3秒、12分0秒、12分48秒、13分37秒，各提領2萬元，合計8萬元後，交予「DD」指定之人。 合計⒒⒓部分轉帳及提領21萬4100元。 ⒔左列編號3甲○○⑦⑧款項匯入後，於同年6月26日下午3時18分42秒，轉帳21萬6000元（含他人匯入款項，超過告訴人甲○○匯入金額部分，不在本件起訴範圍）至「DD」指定之其他金融帳戶。 ⒕左列編號6戊○○款項匯入後，分別於： 　⑴同年6月30日凌晨0時11分5秒，提領2萬元後，交予「DD」指定之人。 　⑵同日凌晨1時29分39秒，轉帳18萬元至「DD」指定之其他金融帳戶。   合計提領及轉帳20萬元（含他人匯入    款項，超過告訴人戊○○匯入金額部    分，不在本件起訴範圍）。 ⒖左列編號4丙○○④款項匯入後，於同年7月1日，在7-11加吉利門市提領不詳金額後，交予「DD」指定之人。 曾嘉益犯三人以上共同詐欺取財罪，處有期徒刑壹年肆月。 3 甲○○ 詐欺集團成員佯稱為LINE暱稱「杰」之男子，透過交友軟體與甲○○互加成為LINE好友後，於110年6月9日向甲○○表示可下載IGmarkets軟體投資黃金買賣並匯款賺錢云云，致甲○○陷於錯誤，依指示陸續匯款至指定帳戶內。其中於右列時間分別匯款右列金額至中國信託商業銀行員林分行000-000000000000號、戶名曾嘉益之帳戶內。 ①110年6月9日 　下午10時29分許 　、3000元 ②同年月11日 　下午2時41分許 　、4萬8000元 ③同年月16日 　中午12時20分許 　、5萬元 ④同日中午12時21分許、4萬元 ⑤110年6月25日 　下午7時6分許、 　10萬元 ⑥同年月25日 　下午7時7分許、 　8萬元 ⑦同年月26日 　下午2時21分許 　、10萬元 ⑧同日下午2時23分許、9萬8000元  曾嘉益犯三人以上共同詐欺取財罪，處有期徒刑壹年參月。 4 丙○○  詐欺集團成員佯稱為暱稱「宇先生」之男子，透過交友軟體與丙○○互加成為LINE好友後，於110年6月19日，向丙○○表示可下載名稱IG之APP投資並匯款賺錢云云，致丙○○陷於錯誤，依指示陸續匯款至指定帳戶內。其中於右列時間分別匯款右列金額至中國信託商業銀行員林分行000-000000000000號、戶名曾嘉益之帳戶內。 ①110年6月19日 　下午2時29分許 　、1萬5000元 ②同年月21日 　下午8時30分許 　、4萬9980元 ③同年月25日 　下午8時11分許 　、4萬9980元 ④同年7月1日 　下午4時9分許、10萬元  曾嘉益犯三人以上共同詐欺取財罪，處有期徒刑壹年貳月。 5 辛○○  詐欺集團成員佯稱其為澳門新葡京博弈網站之工作人員，於110年6月1日下午3時41分許，向告訴人表示需先於指定帳戶儲值成為VIP會員始可提領遊戲幣云云，致辛○○陷於錯誤，依指示陸續匯款至指定帳戶內。其中於右列時間匯款右列金額至中國信託商業銀行員林分行000-000000000000號、戶名曾嘉益之帳戶內。 110年6月23日 下午10時25分許 、8000元  曾嘉益犯三人以上共同詐欺取財罪，處有期徒刑壹年。 6 戊○○  詐欺集團成員佯稱為「高慧君」之女子，透過交友軟體與戊○○互加成為LINE好友後，於110年6月1日下午9時20分許，向戊○○表示可下載MetaTrader4軟體投資外匯操作匯款賺錢云云，致戊○○陷於錯誤，依指示陸續匯款至指定帳戶內。其中於右列時間分別匯款右列金額至中國信託商業銀行員林分行000-000000000000號、戶名曾嘉益之帳戶內。 ①110年6月29日 　下午6時32分許 　、3萬元 ②同日下午6時45分許、3萬4000元  曾嘉益犯三人以上共同詐欺取財罪，處有期徒刑壹年壹月。 7 己○○  詐欺集團成員佯稱為LINE暱稱「徐麗珍」之女子，與己○○於110年5月底某日在網路上認識後，向其表示可在MetaTrader4 、LEBWEY網站匯款投資賺錢云云，致己○○陷於錯誤，依指示陸續匯款至指定帳戶內。其中於右列時間臨櫃匯款右列金額至第一商業銀行員林分行帳號000-00000000000號、戶名曾嘉益之帳戶內 110年6月21日 下午1時3分許 、51萬2000元 被告依「DD」指示，分別於： ⒈同日下午9時34分3秒、40分55秒，各轉帳11600元、10萬元，合計11萬1600元至「DD」指定之其他金融帳戶。 ⒉同年月22日上午9時56分37秒、中午12時56分52秒，各轉帳57188元、40萬元至「DD」指定之其他金融帳戶（其中40萬元先轉入曾嘉益中國信託帳戶內，再轉帳至「DD」指定之其他金融帳戶）。 合計轉帳共56萬8788元（含他人匯入款項，超過告訴人匯入金額部分，不在本件起訴範圍）。  曾嘉益犯三人以上共同詐欺取財罪，處有期徒刑壹年參月。 8 乙○○ 詐欺集團成員佯稱為LINE暱稱「Basia」之女子，於110年6月22日中午12時許透過交友軟體與乙○○互加成為LINE好友後，向乙○○表示可下載MetaTrader4軟體及在LEBWEY投資平台並匯款投資賺錢云云，致乙○○陷於錯誤，依指示陸續於右列時間臨櫃及匯款右列金額至第一商業銀行員林分行帳號000-00000000000號、戶名曾嘉益之帳戶內 ①110年6月24日 　下午6時4分許 　、3萬2000元 ②110年6月29日 　下午1時54分許 　、35萬元 ③110年6月30日 　下午4時32分許 　、23萬1000元 ④110年6月30日 　下午9時56分許 　、36萬元 被告依「DD」指示，分別： ⒈左列①款項匯入後，於同年月25日上午9時2分57秒，先轉帳88100元至曾嘉益中國信託帳戶內，再轉帳至「DD」指定之其他金融帳戶（含他人匯入款項，超過告訴人匯入金額部分，不在本件起訴範圍）。 ⒉左列②款項匯入後，分別於同年月29日下午3時34分26秒、59分28秒（起訴書附表誤載為14時32分，逕予更正），各轉帳20萬元、60萬元至曾嘉益中國信託帳戶內，再轉帳至「DD」指定之其他金融帳戶（含他人匯入款項，超過告訴人匯入金額部分，不在本件起訴範圍）。 ⒊左列③④款項匯入後，分別於： 　⑴同年月30日下午5時6分14秒（起訴書附表誤載為1時6分許，逕予更正）提領2萬元後，交予「DD」指定之人。   ⑵同年月30日下午10時4分9秒，先轉帳47萬元至曾嘉益中國信託帳戶內，再轉帳至「DD」指定之其他金融帳戶。 　⑶同年7月1日凌晨2時10分45秒，先轉帳10萬元至曾嘉益中國信託帳戶內，再轉帳至「DD」指定之其他金融帳戶。   合計提領及轉帳共59萬元。 曾嘉益犯三人以上共同詐欺取財罪，處有期徒刑壹年參月。